【裁判字號】    99,審訴,1877
【裁判日期】    990713
【裁判案由】    搶奪
【裁判全文】
臺灣高雄地方法院刑事判決            99年度審訴字第1877號
公  訴  人  臺灣高雄地方法院檢察署檢察官
被      告  乙○○
            丁○○
上列被告因搶奪案件，經檢察官提起公訴（99年度偵字第13593
號），嗣因被告就被訴事實為有罪之陳述，本院依簡式審判程序
審理，判決如下：
    主  文
乙○○共同犯搶奪罪，累犯，處有期徒刑壹年肆月。
丁○○共同犯搶奪罪，處有期徒刑壹年。
    事  實  及  理  由
一、本件被告乙○○、丁○○所犯搶奪罪，為死刑、無期徒刑、
    最輕本刑為3 年以上有期徒刑以外之罪，其於準備程序進行
    中，就被訴事實為有罪之陳述，經本院告知簡式審判程序之
    旨，並聽取檢察官及被告之意見後，裁定進行簡式審判程序
    。
二、本件犯罪事實、證據，除犯罪事實補充「乙○○前因施用
    毒品案件，經臺灣高等法院高雄分院以93年度上訴字第166
    號判處有期徒刑1 年確定；另因搶奪案件，經本院以93年
    度訴字第624 號判處有期徒刑1 年確定；又因槍砲彈藥刀
    械管制條例案件，經本院以93年度訴字第3177號判處有期徒
    刑1 年4 月確定；再因施用毒品案件，經本院以93年度訴
    字第3217號判處應執行有期徒刑1 年4 月確定；又因搶奪
    等案件，經本院以94年度訴字第114 號判處應執行有期徒刑
    2 年確定；第至案件嗣經裁定減刑並定應執行有期徒刑
    3 年8 月確定，並與第案件接續執行，於民國97年9 月12
    日假釋出監並付保護管束，於98年4 月23日保護管束期滿，
    假釋未經撤銷視為執行完畢。丁○○曾因竊盜案件，經本院
    以91年度易字第3008號判處有期徒刑3 月確定；另因強盜等
    案件，經臺灣臺南地方法院判處應執行有期徒刑9 年3 月確
    定，前開案件嗣經裁定減刑並定應執行有期徒刑8 年10月又
    15日確定，於98年1 月20日假釋出監（假釋尚未期滿，不構
    成累犯）。」、證據補充「被告乙○○、丁○○於本院審理
    時之自白」外，其餘均引用如附件起訴書所載。
三、核被告乙○○、丁○○所為，均係犯刑法第325 條第1 項之
    搶奪罪。被告乙○○、丁○○2 人就上開犯行，有犯意聯絡
    及行為分擔，為共同正犯。被告乙○○有如前開犯罪科刑及
    執行紀錄，此有臺灣高等法院被告前案紀錄表1 份在卷可稽
    ，其前受徒刑之執行完畢後，5 年以內故意再犯本件有期徒
    刑以上之罪，為累犯，應依刑法第47條第1 項規定，加重其
    刑。另被告丁○○固有如事實欄所述之前科紀錄，有上開前
    案紀錄表1 份在卷可按，惟其假釋期間尚未期滿而未執行完
    畢，故非屬累犯，併予敘明。爰審酌被告2 人不思以己力正
    當謀生，反圖不勞而獲，共同任意搶奪他人財物，由乙○○
    騎乘機車並下手行搶，搭載丁○○把風，所為危害社會治安
    ，且飛車搶奪之方式亦可能危害被害人之人身安全，實值非
    難，且乙○○有槍砲、多次毒品及多次搶奪等前科、丁○○
    亦有竊盜、多次搶奪等前科，此有卷附之臺灣高等法院被告
    前案紀錄表可參，被告2 人素行均不佳，惟念其犯後坦承犯
    行，犯後態度尚可，並斟酌其犯罪動機、目的、手段、犯罪
    所得財物價值等一切情狀，量處如主文所示之刑。
據上論斷，應依刑事訴訟法第273 之1 第1 項、第299 條第1 項
前段、第310 條之2 、第454 條第2 項，刑法第28條、第325 條
第1 項、第47條第1 項，判決如主文。
本案經檢察官甲○○到庭執行職務。
中    華    民    國    99    年    7    月    13     日
                  刑事第十庭    法  官  顏銀秋
以上正本證明與原本無異。
如不服本判決應於收受送達後10日內向本院提出上訴書狀，並應
敘述具體理由；如未敘述上訴理由者，應於上訴期間屆滿後20日
內向本院補提理由書（均須按他造當事人之人數附繕本）「切勿
逕送上級法院」。
中    華    民    國    99    年    7     月    13    日
                                書記官  林豐富
附錄論罪科刑法條
刑法第325條第1 項（搶奪罪）
意圖為自己或第三人不法之所有，而搶奪他人之動產者，處6 月
以上5 年以下有期徒刑。
附件：99年度偵字第13593號起訴書
臺灣高雄地方法院檢察署檢察官起訴書
                                     99年度偵字第13593號
    被      告  乙○○  男  33歲（民國○○年○○月○○日生）
                        住高雄縣岡山鎮○○○街213號3樓
                        （另案於高雄第二監獄執行中）
                        國民身分證統一編號：Ｚ000000000號
    被      告  丁○○  男  30歲（民國○○年○○月○○日生）
                        住高雄縣岡山鎮○○路48號
                        （另案於高雄看守所羈押中）
                        國民身分證統一編號：Ｚ000000000號
上列被告因搶奪案件，已經偵查終結，認應該提起公訴，茲將犯
罪事實及證據並所犯法條分敘如下：
        犯罪事實
一、乙○○與丁○○共同基於意圖為自己不法所有之搶奪犯意聯
    絡，於民國98年11月8日15時55分許，由乙○○騎乘重型機
    車搭載丁○○，在高雄縣燕巢鄉○○路2巷33號安招農會前
    ，見戊○○騎乘機車行經該處，即趁戊○○未及防備之際，
    由乙○○趨車自戊○○左後方靠近，並由乙○○順勢奪取戊○○頸部所配戴之金項鍊1條，得手後逃離現場，並將該項
    鍊持以向不知名人士交換毒品，供渠等施用。嗣戊○○報警
    處理，並調閱路口監視器，始循線查悉上情。
二、案經高雄縣政府警察局鳳山分局報告偵辦。
        證據並所犯法條
一、上開犯罪事實，業據被告乙○○、丁○○於警詢及偵查中坦
    承不諱，核與被害人戊○○於警詢及偵查中證述之情節相符
    ，並有監視器畫面翻拍照片2張附卷可稽，足認被告2人自白
    與事實相符，其等犯嫌應堪認定。
二、核被告乙○○、丁○○所為，均係犯刑法第325條第1項之搶
    奪罪嫌。被告2人就上開犯行，有犯意聯絡、行為分擔，請
    依刑法第28條規定，論以共同正犯。
三、依刑事訴訟法第251條第1項提起公訴。
    此    致
臺灣高雄地方法院
中    華    民    國    99    年    5     月    10    日
                              檢  察  官  丙  ○  ○
上正本證明與原本無異
中    華    民    國    99    年    5     月    19    日
                              書  記  官  林  錦  柔
所犯法條
刑法第325條
中華民國刑法第325條
（普通搶奪罪）
意圖為自己或第三人不法之所有，而搶奪他人之動產者，處6月
以上5年以下有期徒刑。
因而致人於死者，處無期徒刑或7年以上有期徒刑，致重傷者，
處3年以上10年以下有期徒刑。
第 1 項之未遂犯罰之。

司法院資訊處製作；財團法人民間司法改革基金會備份。
